【裁判字號】    98,訴,849
【裁判日期】    980707
【裁判案由】    違反槍砲彈藥刀械管制條例等
【裁判全文】
臺灣彰化地方法院刑事判決               98年度訴字第849號
公  訴  人  臺灣彰化地方法院檢察署檢察官
被      告  甲○○
                    號
                    號
選任辯護人  張仕融律師
            張崇哲律師
上列被告因違反槍砲彈藥刀械管制條例等案件，經檢察官提起公
訴（98年度偵字第3394號、第3656號），本院判決如下：
    主  文
甲○○未經許可，寄藏自動步槍，累犯，處有期徒刑柒年，併科
罰金新臺幣拾萬元，罰金如易服勞役，以新臺幣壹仟元折算壹
日。扣案以色列IWI 廠TAVOR 二一型制式步槍壹枝（含彈匣個
，槍枝管制編號0000000000號）、奧地利GLOCK 廠十
九型制式手槍壹枝（含彈匣貳個，槍枝管制編號：000000
0000號）、德國SIG SAUER 廠SP二○二二型制式手槍壹枝（
含彈匣貳個，槍枝管制編號：0000000000號）、口徑
九mm制式子彈拾顆、口徑零點肆零吋制式子彈肆拾顆、口徑
伍點伍陸mm制式子彈柒拾貳顆，均沒收之。又對於公務員依法執
行職務時，施強暴，累犯，處有期徒刑壹年。扣案奧地利GLOCK
廠十九型制式手槍壹枝（含彈匣壹個，槍枝管制編號：0000
000000號）沒收之。應執行有期徒刑柒年陸月，併科罰金
新臺幣拾萬元，罰金如易服勞役，以新臺幣壹仟元折算壹日。
扣案以色列IWI 廠TAVOR 二一型制式步槍壹枝（含彈匣個，槍
枝管制編號0000000000號）、奧地利GLOCK 廠十九型
制式手槍壹枝（含彈匣貳個，槍枝管制編號：00000000
00號）、德國SIG SAUER 廠SP二○二二型制式手槍壹枝（含彈
匣貳個，槍枝管制編號：0000000000號）、口徑九mm
制式子彈拾顆、口徑零點肆零吋制式子彈肆拾顆、口徑伍點
伍陸mm制式子彈柒拾貳顆，均沒收之。
    犯罪事實
一、甲○○曾因違反槍砲彈藥刀械管制條例案件，經臺灣高等法
    院以81年度上訴字第6121號判處有期徒刑2 年，並經最高法
    院以82年度台上字第2343號判決上訴駁回而告確定。又因殺
    人未遂案件，經臺灣高等法院以84年度上訴字第3874號判處
    有期徒刑8 年確定。復因偽造文書案件，經臺灣臺北地方法
    院以83年度易字第3701號判處有期徒刑10月確定。後二罪並
    經裁定定應執行刑為有期徒刑8 年6 月，並與第一罪接續執
    行，於民國87年12月1 日縮短刑期假釋出監並付保護管束，
    於93年4 月7 日縮刑期滿未經撤銷假釋而視為執行完畢。其
    明知制式步槍、制式手槍及制式子彈均屬槍砲彈藥刀械管制
    條例列管之違禁物品，未經許可，不得持有、寄藏，竟基於
    寄藏上開槍彈之犯意，於民國96年6 、7 月間某日，在臺北
    市○○區○○街某撞球場，受成年男子蔡岱廷（已於96年9
    月29日死亡）委託，代為保管以色列IWI 廠TAVOR21 型制式
    步槍1 枝（含可相互替換之彈匣3 個，槍枝管制編號000000
    0000號）、奧地利GLOCK 廠19型制式手槍1 枝（含可相互替
    換之彈匣2 個，槍枝管制編號：0000000000號）、德國SIG
    SAUER 廠SP2022型制式手槍1 枝（含可相互替換之彈匣2 個
    ，槍枝管制編號：0000000000號）、口徑9mm 制式子彈50顆
    、口徑0.40吋制式子彈60顆、口徑5. 56mm 制式子彈108 顆
    ，而未經許可將之同時寄藏在其駕駛車牌號碼3998-QN 號賓
    士自用小客車上。
二、另於98年4 月8 日下午6 時5 分許，駕駛上開自用小客車，
    裝載上開槍彈，行經省道臺76線快速道路東向15公里處，因
    行車不穩，為執行巡邏勤務之內政部警政署國道公路警察局
    第三警察隊中興分隊警員江智群及李弘偉攔檢，詎其拒絕停
    車受檢，加速行駛路肩逃逸，經警駕車追捕，仍為其兔脫，
    旋於同日下午6 時10分許，在彰化縣埔心鄉臺76線快速道路
    東向18公里7 百公尺處（埔心交流道出口匝道），不慎追撞
    洪仁德所駕駛車牌號碼8V－2729號自用小客車，而為警員江
    智群及李弘偉追及，其下車後，遭警員江智群拉住手部及勾
    住肩膀帶往上述小客車並遭推入駕駛座後，竟心生不滿，基
    於預備殺人及對於公務員依法執行職務時施強暴之犯意，自
    駕駛座取出已上膛之前述奧地利GLOCK 廠19型制式手槍1 枝
    （含彈匣1 個及數目不詳之口徑9mm 制式子彈數顆），意欲
    瞄準執勤警員江智群、李弘偉並射殺之，幸警員江智群機警
    ，見甲○○取出槍枝之際，立即以左手抓住甲○○持槍之右
    手，並於甲○○試圖甩開之際，將甲○○持槍之右手往上推
    ，使槍口朝向天空，隨即再以擒拿法，將甲○○持槍之右手
    連槍拉入腋下夾緊，並將甲○○絆倒在地，試圖制伏甲○○
    ，另一警員李弘偉見狀拔槍上前協助警員江智群壓制甲○○
    ，然甲○○於警員江智群及李弘偉聯手壓制之際，猶緊抓手
    中槍枝，並與警員江智群、李弘偉扭打，復以左手手指伸入
    警員李弘偉警槍護弓中意圖撥弄扳機，終遭警員江智群、李
    弘偉合力制伏，警員江智群因而受有前額挫傷、右肘挫傷、
    兩手手指多處挫傷、左膝挫傷之傷害；警員李弘偉則受有右
    肘挫傷、左手腕挫傷之傷害（傷害部分均未據告訴）。
三、嗣經警扣得甲○○所持子彈已上膛之前開奧地利GLOCK 廠19
    型制式手槍1 枝（含彈匣1 個及數目不詳之口徑9mm 制式子
    彈數顆），另在前揭自用小客車車內查扣已上膛以色列IWI
    廠TAVOR21 型制式步槍1 枝（含可相互替換之彈匣3 個）、
    德國SIGSAUER廠SP2022型制式手槍1 枝（含可相互替換之彈
    匣2 個）、口徑9mm 制式子彈數顆（連同前揭填裝於奧地利
    GLOCK 廠19型制式手槍內之口徑9mm 制式子彈共50顆）、口
    徑0.40吋制式子彈60顆、口徑5.56mm制式子彈108 顆及可與
    前述奧地利GLOCK 廠19型制式手槍彈匣相互替換之彈匣1 個
    ，而查知上情。
四、案經內政部警政署國道公路警察局第三警察隊報告臺灣彰化
    地方法院檢察署檢察官偵查起訴。
    理  由
甲、證據能力部分：
    按被告以外之人於審判外之言詞或書面陳述，除法律有規定
    者外，不得作為證據，刑事訴訟法第159 條第1 項固定有明
    文。惟被告以外之人於審判外之陳述，雖不符第159 條之1
    至第159 條之4 之規定，而經當事人於審判程式同意作為證
    據，法院審酌該言詞陳述或書面陳述作成時之情況，認為適
    當者，亦得為證據；當事人、代理人或辯護人於法院調查證
    據時，知有第159 條第1 項不得為證據之情形，而未於言詞
    辯論終結前聲明異議者，視為有前項之同意，同法第159 條
    之5 定有明文。查本判決以下所引用供述證據及非供述證據
    ，經本院於審理中提示調查時，被告、辯護人及公訴人均未
    聲明異議；另本院審酌該等陳述作成時之情況，亦均認為適
    當，復與本案待證事實具有關聯性，是該等陳述，自均得作
    為證據。
乙、認定犯罪事實所憑之證據及理由：
一、如事實欄一所載之犯罪事實，有下列證據為證：
（一）迭據被告甲○○於警偵訊、本院訊問、準備程序及本院審
      理時坦承不諱（詳內政部警政署國道公路警察局第三警察
      隊公警三刑字第098030 3293 號刑案偵查卷宗【下簡稱警
      詢一卷宗】第4 頁反面、臺灣彰化地方法院檢察署98年度
      偵字第3394號偵查卷宗【下簡稱偵查卷宗】第6 頁至第7
      頁、本院98年5 月5 日訊問筆錄第2 頁、98年5 月21日準
      備程序筆錄第2頁、98 年6月23日審判筆錄第4頁）。
（二）並有勘察採證同意書、國道公路警察局第三警察隊搜索扣
      押筆錄、扣押物品目錄表附卷（詳警詢一卷宗第13頁、第
      14頁至第18頁）暨步槍1 枝（含可相互替換之彈匣3 個）
      、手槍2 枝（含可相互替換之彈匣各2 個）、子彈218 顆
      扣案。
（三）再上開槍枝，經彰化縣警察局警員初步檢視結果認均為管
      制槍枝之可能性較大，此有彰化縣警察局槍枝初步檢視報
      告表在卷可稽（詳警詢一卷宗第7 頁），復送請內政部警
      政署刑事警察局鑑定結果，認：一、送鑑手槍2 枝，鑑定
      情形如下：（一）1 枝（含2 彈匣，槍枝管制編號：0000
      000000號），認係口徑9mm 制式半自動手槍，為奧地利GL
      OCK 廠19型，槍號為CHR608，槍管內具6 條右旋來復線，
      擊發功能正常，可供擊發同口徑制式子彈使用，認具殺傷
      力。（二）1 枝（含2 彈匣，槍枝管制編號：0000000000
      號），認係口徑0.40吋制式半自動手槍，為德國SIG  SAU
      ER廠SP2022型，槍號遭磨滅，經以電解腐蝕法重現結果，
      研判槍號為SP0000000 ，槍管內具6 條右旋來復線，擊發
      功能正常，可供擊發同口徑制式子彈使用，認具殺傷力。
      二、送鑑子彈110 顆，鑑定情形如下：（一）50顆，認均
      係口徑9mm 制式子彈，採樣17顆試射，均可擊發，認均具
      有殺傷力。（二）60顆，認均係口徑0.40吋制式子彈，採
      樣20顆試射，均可擊發，認均具殺傷力。三、送鑑步槍1
      枝（槍枝管制編號0000000000號），認係口徑5.56mm制式
      自動步槍，為以色列IWI 廠TAVOR 21型，槍號為0808A222
      1 ，槍管內具6 條右旋來復線，擊發功能正常，可供擊發
      同口徑制式子彈使用，認具殺傷力。四、送鑑子彈108 顆
      ，認均係口徑5.56mm（0.223 吋）制式子彈，採樣36顆試
      射，均可擊發，認均具殺傷力等情，有內政部警政署刑事
      警察局98年4 月15日刑鑑字第0980048539號鑑驗書1 件在
      卷可証（詳偵查卷宗第27頁至第28頁）。
（四）是核被告本部分之自白與事實相符，堪採為證據。被告寄
      藏制式槍彈之犯行，堪以認定。
二、如事實欄二所載之犯罪事實，有下列證據為證：
（一）業據被告於本院審理時自白在卷（詳本院98年6 月23日審
      判筆錄第4 頁）。
（二）核與證人洪仁德於警詢（詳警詢一卷宗第6 頁）、證人江
      智群、李弘偉於警偵訊及本院審理時證述之情節大部分相
      符（詳內政部警政署國道公路警察局第三警察隊公警三刑
      字第0980390787號刑案偵查卷宗第4 頁至第9 頁、偵查卷
      宗第78頁至第81頁、第82頁、第85頁、本院98年6 月23日
      審判筆錄第6 頁至第11頁），其中證人江智群於偵訊中具
      結證述：伊等在98年4 月8 日下午6 時許，在臺76線東向
      15公里處欄查被告，發現被告行車不穩，懷疑被告酒駕，
      伊等試圖攔查，被告沒有停車受檢，反而超速又走路肩，
      伊等認定被告有問題，追被告但沒有追到，被告出閘道後
      ，伊等本想放棄，但知道出口有紅綠燈，且當時車輛很多
      ，伊等怕說會發生危險，決定過去看，剛出閘道出口，發
      現被告與車子相撞，當天是李弘偉跟伊同車，李弘偉先準
      備器材，伊先下去看，伊靠過去時，被告剛好下車，被告
      過來，伊問被告有無事並跟被告要證件，可能因為撞擊力
      關係，被告神智有點不清楚，被告沒有說什麼，並往車子
      那邊走，伊覺得被告動作很奇怪，一般人受傷不會急著要
      到車子上去，伊當時覺得怪怪的，不想讓被告去車子，伊
      沒有出聲喝止被告，只是跟被告說等一下並拉著被告，被
      告還是執意要去車上拿東西給伊看，伊以為被告要拿證件
      ，被告走向車門伊有跟上去，沿路一直貼被告身體走，伊
      是想說被告拿東西過程，要是拿出有危險東西，伊可以推
      被告避免自身危險，被告拿東西時身體是整個進入駕駛座
      ，因為被告身體太大，伊只能貼著被告，看不見被告在做
      什麼，伊當時覺得不對勁，叫李弘偉趕快過來，被告突然
      一轉過來，伊發現被告手上有拿東西，但不確定是何物，
      伊去抓被告右手時，發現是1 把短槍，被告將伊手甩開，
      伊左手仍抓著被告右手，被告甩開伊時，伊順勢把被告右
      手往上推，接著以雙手抓住被告右手，將被告右手拉到腋
      下夾住，用捲袖的動作將被告絆倒到地面，到地面被告手
      上仍握著槍，伊怕槍會走火，所以用手指去頂住扳機，伊
      一邊喊不要動，一邊叫李弘偉過來，李弘偉過來就勒住被
      告脖子，後來才制伏被告。伊與李弘偉制伏被告過程中，
      被告手都沒有放鬆過，……當伊看見被告將槍拿出，不清
      楚被告的手是放在扳機那邊或是握柄那邊，但伊將被告的
      槍往上推時，槍口確實是往天空，伊壓制被告時，最後被
      告的手背朝地面，槍口是朝向被告身體外面的等語（詳偵
      查卷宗第78頁至第79頁）。於本院審理時證稱：98年4 月
      8 日下午6 時許，當天執行巡邏勤務。在臺76線東向15公
      里處發現被告，當時被告行車不穩，懷疑被告酒後駕車，
      精神狀況不好。當時認定之後，要攔查，第一次攔查，被
      告沒有停車，並加速離開，被告車子性能不錯，伊等追不
      到被告，本來要放棄，後來又繼續巡邏往前開，當時時段
      車多，比較擁擠，伊等就沿著路肩往前開，剛好在東向18
      公里處，發現被告車子，就作第二次攔查，被告注意到伊
      等車子，就加速切向外側要下交流道，伊等就追被告的車
      子，當時就下交流道，看到被告的車子撞在路邊，撞到之
      後，第一個反應認為發生事故，想說被告或其他人有無受
      傷，伊跟同事李弘偉講說伊先下去看，李弘偉準備一些器
      材，伊下去走過去，被告也下車，想說被告沒有事就好，
      被告走過來，可能因為撞擊精神狀況不好，伊想要留下被
      告，不讓被告離開，一般人撞擊後，應該會離開，伊想要
      先安撫被告，不要讓被告靠近車子，不知道為什麼，被告
      堅持要回車上，伊認為奇怪，沒有安全感，被告轉身要回
      車上，伊才搭著被告左肩膀，因為被告體型壯碩，伊搭著
      被告肩膀，想要控制被告，不要讓被告離開，被告太壯碩
      ，且一直往前走，走到車上，走的時候，伊問被告有無受
      傷，有沒有證件，當時第一反應是被告要拿證件，被告到
      車內拿東西，伊想要壓住被告背後，不要讓被告轉過來，
      因為伊不知道被告要拿什麼東西，伊並馬上叫同事李弘偉
      趕過來，餘光看著被告，看到被告轉身右手拿一個黑色的
      東西，伊即以左手抓住被告的右手，被告將手甩開，伊順
      勢將被告的手向上提，看到是1 把槍，就用兩手抓住被告
      的右手，並壓制被告在地上，就發生扭打動作。其他情形
      同伊在偵訊中所言一樣情形。撞擊後，被告有說要拿東西
      ，但是後來就沒有講話，伊以為被告要拿證件。當時看到
      被告手上黑色的東西，沒有辦法看清楚，因是瞬間發生，
      伊將被告手往上推時才看到是槍枝，槍口朝上，當時被告
      拿槍的手勢，與正常握槍手勢一樣等語（詳本院98年6 月
      23日審判筆錄第6 頁至第8 頁）。證人李弘偉於偵訊中結
      證稱：伊當時準備要通報發生事件，聽到李弘偉叫伊過去
      ，伊來不及通報，先拿DV出去拍，還來不及架好，走到一
      半，聽到江智群說有槍，看到江智群將被告抓住轉到後面
      ，剛好朝向伊，伊就趕快跳開，江智群就將被告壓在地上
      ，伊從一旁跑過去，壓住被告左肩。當天伊有拔槍，是在
      江智群喊有槍，伊往旁邊跳時，伊將槍拔出。伊在制伏被
      告過程中，被告有將手指伸到伊槍枝護弓裡撥弄扳機等語
      （詳偵查卷宗第80頁、第85頁），於本院審理時證述：當
      天情形就同江智群所言，但江智群部分，伊沒有辦法陳述
      ，而伊看到的部分，同在偵查中所言，當時在壓制被告的
      過程中，被告有用左手手指，進入伊警槍撥弄板機，當時
      伊將槍枝掏出來，環抱被告，被告力氣很大，將他左手繞
      過伊右肩，到伊背後，以手指伸入伊的槍枝板機護弓裡面
      ，要扣板機，並且有碰到，另江智群說有槍，並將被告的
      手轉過來，槍枝剛好對到伊，伊就跳開，槍枝不是被告故
      意對著伊的等語（詳本院98年6 月23日審判筆錄第10頁至
      第11頁）。
（三）又警員李弘偉有架設錄影機將當天案發經過拍攝下來，經
      本院當庭勘驗結果如下：
      00：00：02-00：00：06
      被告因發生車禍由駕駛座打開車門自行下車，站在車門與
      車身旁。
      00：00：06-00：00：12
      警員江智群跑向被告發生車禍的現場，被告走出車門外，
      走向警員江智群。
      00：00：12-00：00：17
      警員江智群先拉住被告的手要被告前往車內，被告不願意
      過去，警員江智群以左手勾住被告肩膀，將被告帶往駕駛
      座，並將被告推入駕駛座內。
      00：00：17-00：00：22
      被告進入駕駛座，警員江智群在駕駛座旁，警員李弘偉跑
      向被告車輛現場。
      00：00：22-00：00：48
      警員李弘偉突然跑向畫面右側，畫面出現警員江智群高舉
      被告右手，被告右手持有槍枝，並發生扭打後，被告與警
      員江智群均倒向地上，警員江智群壓制被告右手，警員李
      弘偉快速跑向被告，二人共同壓制被告，三人在地上扭打
      ，被告持續掙扎。
      00：00：48-00：01：00
      警員江智群站起來後，又壓向被告，被告持續不斷的掙扎
      反抗，三人持續扭打，警員江智群在壓制被告過程中，數
      次抓不住被告右手，期間在00：00：56時，警員李弘偉的
      手槍飛出畫面左側。
      00：01：0000：01：01
      警員江智群將被告右手槍枝搶下，丟向車底。
      00：01：01-00：01：13
      警員李弘偉、江智群持續壓制被告，以手銬將被告銬住。
      此有本院勘驗筆錄附卷可憑（詳本院98年6 月23日審判筆
      錄第4 頁至第5 頁），而除證人江智群前開於偵訊及本院
      審理時所述：被告神智有點不清楚，並往車子那邊走，伊
      是跟被告說等一下並拉著被告，被告還是執意要去車上拿
      東西給伊看，被告走向車門伊有跟上去，沿路一直貼被告
      身體走，被告拿東西時身體是整個進入駕駛座等語，就有
      關被告執意並自行走向其駕駛之自用小客車之證詞與本院
      勘驗結果為係警員江智群先拉住被告手要被告前往車內，
      被告不願意，警員江智群復以左手勾住被告肩膀，將被告
      帶往駕駛座，並將被告推入駕駛座內之情不符外，其餘皆
      符合，是證人江智群、李弘偉除前開與本院勘驗結果不符
      之證詞核與事實不符，委無足採，餘皆與事實相符，堪以
      採信。
（四）此外，復有警員江智群、李弘偉出具之職務報告及其等受
      傷之診斷書、車牌號碼3998-QN 自用小客車確係登記被告
      所有之車籍查詢基本資料詳細畫面（詳警詢一卷宗第12頁
      、第23頁、第24頁、第36頁）、臺灣彰化地方法院檢察署
      檢察官98年4 月22日勘驗筆錄及自現場錄影光碟翻拍之照
      片在卷可憑（詳偵查卷宗第44頁至第53頁）。
（五）是核被告本部分之自白亦與事實相符，亦堪採為證據。且
      被告係於下車後，遭警員江智群拉住手部及勾住肩膀帶往
      上述小客車並遭推入駕駛座後，始自駕駛座取出已上膛之
      奧地利GLOCK 廠19型制式手槍1 枝，業如前述，足認被告
      係遭警員江智群拉住手部及勾住肩膀帶往上述小客車並遭
      推入駕駛座後，因而心生不滿，始萌生預備殺人及對於公
      務員依法執行職務時施強暴之犯意甚明。又被告自駕駛座
      取出已上膛之奧地利GLOCK 廠19型制式手槍1 枝，而遭警
      員江智群及李弘偉聯手壓制之際，猶緊抓手中槍枝，並與
      警員江智群、李弘偉扭打，復以左手手指伸入警員李弘偉
      警槍護弓中意圖撥弄扳機，由被告之該等舉止，亦足認被
      告有預備殺人及對於公務員依法執行職務時施強暴之客觀
      犯行，且被告取出該子彈已上膛之制式手槍之主觀意圖在
      於瞄準執勤警員江智群、李弘偉並射殺之，復屬無疑。準
      此，被告預備殺人及對於公務員依法執行職務時施強暴之
      犯行，亦堪以認定。
三、論罪科刑情形：
（一）按刑法上寄藏，係指受寄他人之物，為之隱藏而言；而寄
      藏與持有，均係將物置於自己實力支配之下，僅寄藏必先
      有他人之持有行為，而後始為之受寄代藏而已，故寄藏之
      受人委託代為保管，其保管之本身，亦屬持有，不過，此
      之持有係受寄之當然結果（最高法院74年度台上字第3400
      號判例意旨(1)參照）。本件犯罪事實欄一部分，被告係受
      蔡岱廷之成年男子委託，保管寄藏前開制式手槍2 枝、制
      式步槍1 槍及制式子彈218 顆，業據被告供承在卷，已如
      前述，檢察官認被告僅係自蔡岱廷處取得而未經許可加以
      「持有」，未審酌被告並非為自己持有，而漏未論及受託
      「寄藏」之犯行，自有未洽，然持有與寄藏均規定於同法
      條項，故無庸變更起訴法條。且被告於受託後寄藏於自己
      駕駛之自用小客車上，被告顯非為自己持有，法律上自宜
      僅就被告「寄藏」行為為包括之評價，不另就「持有」予
      以論罪（最高法院74年度台上字第3400號判例意旨(2)參照
      ）。是被告未經許可寄藏上開制式手槍、制式步槍及制式
      子彈，核其所為，係犯槍砲彈藥刀械管制條例第7 條第4
      項之未經許可無故寄藏自動步槍、手槍罪及同條例第12條
      第4 項之未經許可無故寄藏子彈罪。又按非法持有、寄藏
      、出借槍砲彈藥刀械等違禁物，所侵害者為社會法益，如
      所持有、寄藏或出借客體之種類相同（如同為手槍，或同
      為子彈者），縱令同種類之客體有數個（如數枝手槍、數
      顆子彈），仍為單純一罪，不發生想像競合犯之問題；若
      同時持有、寄藏或出借二不相同種類之客體（如同時持有
      手槍及子彈），則為一行為觸犯數罪名之想像競合犯（最
      高法院82年度台上字第5303號判決要旨可資參照），從而
      ，被告同時寄藏制式槍枝3 枝及制式子彈218 顆，皆僅侵
      害一法益，各屬單純一罪，不發生想像競合犯之問題。再
      被告以一寄藏行為，同時、同地寄藏前開制式槍枝3 枝及
      子彈218 顆之2 罪，為想像競合犯，依刑法第55條規定，
      應從一重依槍砲彈藥刀械管制條例第7 條第4 項之未經許
      可無故寄藏自動步槍罪處斷。
（二）就犯罪事實欄二部分，核被告所為，係犯刑法第135 條第
      1 項之對於公務員依法執行職務時施強暴罪及同法第271
      條第3 項之預備殺人罪。被告一行為同時對於執行職務公
      務員施強暴及預備殺人，觸犯上開2 罪，為想像競合犯，
      應從一重之對於公務員依法執行職務時施強暴罪論處。
（三）再按槍砲彈藥刀械管制條例第7 條第4 項之未經許可持有
      手槍及未經許可寄藏手槍罪，均係將手槍置於自己實力支
      配之下，僅寄藏必先有他人之持有行為，而後始為之受寄
      代藏而已；故寄藏之受人委託代為保管，其保管之本身亦
      屬持有。是以未經許可持有手槍行為與包括持有之寄藏手
      槍行為，其持有之繼續，即為行為之繼續，並非犯罪狀態
      之繼續；亦即一經持有或受寄代藏手槍，其犯罪即已成立
      ，但其完結須繼續至持有行為或寄藏行為終了時為止。因
      之，被告前案所處有期徒刑所餘之刑期因假釋期滿，其假
      釋未被撤銷而視為執行完畢之時間，雖在其無故持有或寄
      藏手槍行為繼續中，然其持有或寄藏手槍行為終止之時間
      ，如係在其前案有期徒刑視為執行完畢後之5 年以內，則
      其所犯無故持有及寄藏手槍之罪，仍應依刑法累犯之規定
      論處（最高法院90年度台非字第21號判決意旨參照）。且
      寄藏獵槍罪屬行為繼續之繼續犯，其寄藏伊始至查獲為止
      ，犯罪行為均在繼續中，其違法性及可罰性亦未可終止，
      上訴人所為寄藏犯行橫跨前案有期徒刑執行完畢之前後，
      既未逾五年，仍屬累犯（最高法院89年度台上字第392 號
      判決意旨參照）。本件被告曾因違反槍砲彈藥刀械管制條
      例案件，經臺灣高等法院以81年度上訴字第6121號判處有
      期徒刑2 年，並經最高法院以82年度台上字第2343號判決
      上訴駁回而告確定。又因殺人未遂案件，經臺灣高等法院
      以84年度上訴字第38 74 號判處有期徒刑8 年確定。復因
      偽造文書案件，經臺灣臺北地方法院以83年度易字第3701
      號判處有期徒刑10月確定。後二罪並經裁定定應執行刑為
      有期徒刑8 年6 月，並與第一罪接續執行，於87年12月1
      日縮短刑期假釋出監並付保護管束，於93年4 月7 日縮刑
      期滿未經撤銷假釋而視為執行完畢，有臺灣高等法院被告
      全國前案紀錄表在卷可憑，其於受有期徒刑之執行完畢後
      ，5 年以內再犯有期徒刑以上之本案2 罪，均為累犯，應
      依刑法第47條第1 項規定各加重其刑（最高法院95年度台
      上字第3461號判決亦認持有開始如在前案有期徒刑執行完
      畢之後5 年內，即屬累犯）。
（四）又被告所犯上開槍砲彈藥刀械管制條例第7 條第4 項之未
      經許可無故寄藏自動步槍罪及刑法第135 條第1 項之對於
      公務員依法執行職務時施強暴罪2 罪間，犯意各別，行為
      互殊，應分論併罰之。
（五）爰審酌被告未經許可，受蔡岱廷之委託，而為之保管寄藏
      具高度危險性之制式槍彈，對社會治安足以造成重大影響
      ，且寄藏之制式槍枝數量高達3 枝、子彈高達218 顆，對
      於社會危害甚大，及被告為警執行巡邏時，於遭警員江智
      群拉住手部及勾住肩膀帶往上述小客車並遭推入駕駛座後
      ，竟心生不滿，進而持槍預備殺人及對於警員施強暴，其
      法治觀念實屬薄弱，且漠視執法人員之人身安全，暨被告
      之犯罪之動機、目的、手段、生活狀況、品行、犯後已坦
      承全部犯行，深具悔意等一切情狀，認檢察官分別求處有
      期徒刑12年、2 年，均嫌過重，爰量處如主文所示之刑，
      兼就其所犯之未經許可寄藏自動步槍罪併科罰金新臺幣30
      0,000 元及諭知罰金易服勞役之折算標準，並定其應執行
      刑。
（六）末查，就犯罪事實欄一部分，扣案以色列IWI 廠TAVOR21
      型制式步槍1 枝（含可相互替換之彈匣3 個，槍枝管制編
      號0000000000號）、奧地利GLOCK 廠19型制式手槍1 枝（
      含可相互替換之彈匣2 個，槍枝管制編號：0000000000號
      ）、德國SIG SAUER 廠SP2022型制式手槍1 枝（含可相互
      替換之彈匣2 個，槍枝管制編號：0000000000號）、口徑
      9mm 制式子彈33顆、口徑0.40吋制式子彈40顆、口徑5.56
      mm制式子彈72顆，經鑑定結果，認係槍砲彈藥刀械管制條
      例第4 條第1 項第1 、2 款所稱之槍砲及彈藥，非經中央
      主管機關許可不得製造、販賣、運輸、持有、轉讓及寄藏
      ，係違禁物，應依刑法第38條第1 項第1 款規定，不問屬
      於被告與否，宣告沒收。至口徑9mm 制式子彈17顆、口徑
      0.40吋制式子彈20顆、口徑5.56mm制式子彈36顆，業經鑑
      定單位鑑驗試射擊發，有上開內政部警政署刑事警察局槍
      彈鑑定書在卷可資為憑，均已失其子彈之結構及性能，堪
      認業已耗損而無殺傷力，非屬違禁物，核無沒收之必要，
      檢察官就此部分，亦聲請宣告沒收，容有未洽，附此敘明
      。另就犯罪事實欄二部分，扣案奧地利GLOCK 廠19型制式
      手槍1 枝（含彈匣1 個，槍枝管制編號：0000000000號）
      ，係被告持以犯預備殺人及對於公務員依法執行職務時施
      強暴罪所用之物，且屬違禁物，同依刑法第38條第1 項第
      1 款規定於被告所犯該罪項下宣告沒收。至該奧地利GLOC
      K 廠19型制式手槍1 枝內所裝填之口徑9mm 制式子彈數顆
      ，因數目不詳無法確認，且嗣經警與被告置放於車內之另
      口徑相同之制式子彈混同，復經試射17顆，則上開裝填於
      奧地利GLOCK 廠19型制式手槍內之子彈實無從特定，以有
      利於被告之認定，本院認均已試射擊發，已失其子彈之結
      構及性能，爰不併予宣告沒收。
據上論斷，應依刑事訴訟法第299 條第1 項前段，槍砲彈藥刀械
管制條例第7 條第4 項、第12條第4 項，刑法第11條前段、第13
5 條第1 項、第271 條第3 項、第55條、第47條第1 項、第42條
第2 項、第51條第5 款、第38條第1 項第1 款，刑法施行法第1
條之1 ，判決如主文。
本案經檢察官蔡明達到庭執行職務。
中    華    民    國    98    年    7    月    7     日
                  刑事第四庭  審判長法官  姚銘鴻
                                    法官  葉明松
                                    法官  游秀雯
以上正本證明與原本無異。
如不服本判決應於收受判決後10日內向本院提出上訴書狀，並應
敘述具體理由。其未敘述上訴理由者，應於上訴期間屆滿後20日
內向本院補提理由書 (均須按他造當事人之人數附繕本)「 切勿
逕送上級法院」。
中    華    民    國    98    年    7    月    7     日
                              書記官  謝志鑫
附錄本案論罪科刑法條全文
槍砲彈藥刀械管制條例第7條
未經許可，製造、販賣或運輸火砲、肩射武器、機關槍、衝鋒槍
、卡柄槍、自動步槍、普通步槍、馬槍、手槍或各類砲彈、炸彈
、爆裂物者，處死刑、無期徒刑或七年以上有期徒刑；處徒刑者
，併科新臺幣三千萬元以下罰金。
未經許可，轉讓、出租或出借前項所列槍砲、彈藥者，處無期徒
刑或五年以上有期徒刑，併科新臺幣一千萬元以下罰金。
意圖供自己或他人犯罪之用，而犯前二項之罪者，處死刑或無期
徒刑；處徒刑者，併科新臺幣五千萬元以下罰金。
未經許可，持有、寄藏或意圖販賣而陳列第一項所列槍砲、彈藥
者，處五年以上有期徒刑，併科新臺幣一千萬元以下罰金。
意圖供自己或他人犯罪之用，以強盜、搶奪、竊盜或其他非法方
法，持有依法執行公務之人所持有之第一項所列槍砲、彈藥者，
得加重其刑至二分之一。
第一項至第三項之未遂犯罰之。
槍砲彈藥刀械管制條例第12條
未經許可，製造、販賣或運輸子彈者，處1 年以上7 年以下有期
徒刑，併科新台幣500 萬元以下罰金。
未經許可，轉讓、出租或出借子彈者，處 6 月以上 5 年以下有
期徒刑，併科新台幣 300 萬元以下罰金。
意圖供自己或他人犯罪之用，而犯前二項之罪者，處 3 年以上
10 年以下有期徒刑，併科新台幣 700 萬元以下罰金。
未經許可，持有、寄藏或意圖販賣而陳列子彈者，處 5 年以下有
期徒刑，併科新台幣 300 萬元以下罰金。
第 1 項至第 3 項之未遂犯罰之。
中華民國刑法第135條
對於公務員依法執行職務時，施強暴脅迫者，處3 年以下有期徒
刑、拘役或3 百元以下罰金。
意圖使公務員執行一定之職務或妨害其依法執行一定之職務或使
公務員辭職，而施強暴脅迫者，亦同。
犯前二項之罪，因而致公務員於死者，處無期徒刑或 7 年以上有
期徒刑；致重傷者，處3 年以上、10年以下有期徒刑。
中華民國刑法第271條
殺人者，處死刑、無期徒刑或 10 年以上有期徒刑。
前項之未遂犯罰之。
預備犯第 1 項之罪者，處 2 年以下有期徒刑。


司法院資訊處製作；財團法人民間司法改革基金會備份。
